臺灣雲林地方法院刑事判決　　　　　　　 96年度易字第546號
公　訴　人　臺灣雲林地方法院檢察署檢察官
被　　　告　乙○○
上列被告因竊盜案件，經檢察官提起公訴（96年度偵字第3378號
），本院判決如下：
    主  文
乙○○竊盜，累犯，處有期徒刑伍月；又攜帶兇器竊盜，未遂，
累犯，處有期徒刑陸月；應執行有期徒刑拾月。
    犯罪事實
一、乙○○前於民國93年間，因竊盜及施用第一級毒品案件，經
    臺灣嘉義地方法院分別判處有期徒刑1年4月、10月確定，上
    開2 案並經法院裁定應執行有期徒刑2年1月，經入監服刑後
    ，於95年4月2日（起訴書誤載為95年4月3日）縮刑期滿執行
    完畢。詎其仍不知悔改，復意圖為自己不法之所有，(一)於96
    年6 月22日22時15分許，在嘉義縣梅山鄉市○○村48號
    前，見甲○○所有之車牌號碼BT6-193 號機車（登記於其母
    莊簡秀足名下）上鑰匙未拔下，遂以該鑰匙啟動機車電門之
    方式，竊取該部機車，於得手後，供己騎用；(二)又另行起意
    ，於96年6月23日上午4時許，騎乘上開竊得之機車行駛至雲
    林縣斗六市○○里○○路24號商店前，因欠錢花用，欲竊取
    置放在該處之娃娃機內錢幣，乃持客觀上足供兇器使用之螺
    絲起子1 支，於著手撬開娃娃機鎖頭之際，為所有人丙○○
    於監視器中發現而報警當場查獲因而未得逞，並扣得上開機
    車1輛及螺絲起子1支（該機車業經甲○○領回）。
二、案經雲林縣警察局斗六分局報請臺灣雲林地方法院檢察署檢
    察官偵查起訴。
    理  由
壹、程序事項：
一、按除簡式審判程序、簡易程序及第376條第1款、第2 款所列
    之罪之案件外，第一審應行合議審判，刑事訴訟法第284 條
    之1 定有明文。本件被告乙○○所犯竊盜案件，係屬刑事訴
    訟法第376條第2款所列之罪之案件，依同法上開第284條之1
    規定，第一審自毋庸行合議審判，先予敘明。
二、證據能力方面：
    按被告以外之人於審判外之陳述，雖不符前4 條之規定，而
    經當事人於審判程序同意作為證據，法院審酌該言詞陳述或
    書面陳述作成時之情況，認為適當者，亦得為證據，刑事訴
    訟法第159條之5第1 項定有明文。查本案證人甲○○、丙○○於警詢中之證述及甲○○所出具之贓物認領保管單，雖均
    係被告乙○○以外之人於審判外之言詞陳述或書面陳述，惟
    被告於本院審判程序中均同意作為證據，且該等供述證據係
    由職司犯罪調查、偵查之警方依法定正當程序作成，並無出
    於證人非自由意志之不法情事，本院審酌上情認屬適當，依
    上開刑事訴訟法之規定，自得為證據。
貳、實體事項：
一、認定犯罪事實所憑之證據及理由：
    上開犯罪事實，業經被告乙○○於警詢、檢察官偵查及本院
    審理時坦白承認，核與證人甲○○、丙○○於警詢中所證述
    被竊之情節相符，並有證人甲○○所出具之贓物認領保管單
    1紙、機車照片2張在卷可憑，及螺絲起子1 支扣案可佐。被
    告自白與上開積極證據相吻合，應與事實相符，堪可採信。
    本件被告犯行事證明確，洵堪認定，應予依法論罪科刑。
二、論罪科刑：
  (一)查扣案之螺絲起子1 支，握把加金屬部分總長約31公分，金
    屬部分材質堅硬，前端呈圓頭，長約18公分，握把部分長約
    13公分（握把已斷裂），業經本院當庭勘驗屬實載於筆錄可
    參，並有該螺絲起子照片2 張附卷可憑，該螺絲起子於客觀
    上足對他人生命、身體、安全構成威脅，而屬兇器無疑。核
    被告就上開犯罪事實一之(一)所為係犯刑法第320條第1項普通
    竊盜罪；就上開犯罪事實一之(二)所為，雖已著手於竊盜行為
    之實施，但未生竊得財物之結果，其犯罪尚屬未遂，係犯刑
    法第321條第2項、第1項第3款攜帶兇器竊盜未遂罪。
  (二)被告所犯上開2次竊盜罪，犯意各別，應予分論併罰。
  (三)被告前於93年間，因竊盜、施用第一級毒品案件，經臺灣嘉
    義地方法院分別判處有期徒刑1年4月、10月確定，上開2 案
    並經法院裁定應執行有期徒刑2年1月，經入監服刑後，於95
    年4月2日縮刑期滿執行完畢，有臺灣高等法院被告前案紀錄
    表在卷可按，其受有期徒刑執行完畢，5 年內故意再犯本案
    有期徒刑以上之罪，均為累犯，應依刑法第47條第1 項規定
    分別加重其刑。
  (四)被告就上開犯罪事實一之(二)部分，被告雖已著手竊盜行為之
    實施，但未發生竊得財物之結果，其犯罪尚屬未遂，爰依刑
    法第25條第2 項規定，按既遂犯之刑減輕其刑，並依法先加
    後減之。
  (五)爰審酌被告於91年及93年間，曾有竊盜、施用毒品等前科，
    素行不佳，於95年4月3日服刑出獄後，先於96年1 月28日另
    犯攜帶兇器竊盜未遂罪，經本院斗六簡易庭判處有期徒刑6
    月確定，嗣經裁定減刑為3 月，有其前案紀錄表在卷可憑，
    復不知悔改，再犯本件竊盜犯行，其竊盜被害人之機車使用
    ，侵害被害人之財產法益，並使被害人交通不便，惟機車失
    竊1 日後，即經查獲，業經車主領回，另其著手竊取娃娃機
    內之錢硬，尚未得逞，損害尚輕，及其家庭狀況、目前在夜
    市擺攤工作等一切情狀，分別量處如主文所示之刑，並定其
    應執行刑。
  (六)至於扣案之螺絲起子1 支，雖為被告供本件竊盜犯罪所用之
    物，然被告於檢察官偵查中供稱：該螺絲起子係路旁所拾獲
    云云，於本院審理中則供述：該螺絲起子係放置在機車上等
    語，前後供述固不一致，但並無證據證明為被告所有，又非
    違禁物，不符刑法宣告沒收之要件，故不予宣告沒收，附此
    敘明。
四、適用之法條：
  (一)刑事訴訟法第284條之1、第299條第1項前段。
  (二)刑法第320條第1項、第321條第2項、第1項第3款、第25條第
    2項、第47條第1項、第51條第5款。
  (三)刑法施行法第1條之1。
本案經檢察官江柏青到庭執行職務。
中　　華　　民　　國　　96　　年　　10　　月　　15　　日
                  刑事第六庭  法  官  廖國勝
以上正本證明與原本無異。
如不服本判決，應於送達後10日內，向本院提出上訴狀。（須附
繕本）
                              書記官  李松坤
中　　華　　民　　國　　96　　年　　10　　月　　15　　日
附錄本案論罪科刑條文：
中華民國刑法第320條
（普通竊盜罪、竊佔罪）
意圖為自己或第三人不法之所有，而竊取他人之動產者，為竊盜
罪，處 5 年以下有期徒刑、拘役或 5 百元以下罰金。
意圖為自己或第三人不法之利益，而竊佔他人之不動產者，依前
項之規定處斷。
前二項之未遂犯罰之。
中華民國刑法第321條
（加重竊盜罪）
犯竊盜罪而有左列情形之一者，處 6 月以上、 5 年以下有期徒
刑：
一  於夜間侵入住宅或有人居住之建築物、船艦或隱匿其內而犯
之者。
二  毀越門扇、牆垣或其他安全設備而犯之者。
三  攜帶兇器而犯之者。
四  結夥三人以上而犯之者。
五  乘火災、水災或其他災害之際而犯之者。
六  在車站或埠頭而犯之者。
前項之未遂犯罰之。
